臺灣臺中地方法院刑事判決　　　　　　　　　　　　　九十四年度訴字第三三二號
　　公　訴　人　臺灣臺中地方法院檢察署檢察官
　　被　　　告　甲○○
右列被告因毒品危害防制條例案件，經檢察官提起公訴（九十三年度毒偵字第五○九
○號），被告於準備程序中就被訴事實為有罪之陳述，本院合議庭裁定由受命法官獨
任進行簡式審判程序，茲判決如左：
    主  文
甲○○施用第一級毒品，處有期徒刑柒月；又連續施用第二級毒品，處有期徒刑肆月
，扣案之第二級毒品安非他命壹包（含袋重壹點陸公克），沒收銷燬之。應執行有期
徒刑玖月；扣案之第二級毒品安非他命壹包（含袋重壹點陸公克），沒收銷燬之。
    事  實
一、甲○○前於民國（下同）八十九年間因施用毒品案件，經本院分別以八十九年度
    毒聲字第一八五六號、八十九年度毒聲字第二九八六號裁定送觀察、勒戒後，認
    無繼續施用毒品之傾向，經臺灣臺中地方法院檢察署分別以八十九年度毒偵字第
    二一五三號、八十九年度毒偵字第三四八五號不起訴處分確定。詎仍不知悔改，
    竟基於施用第一級毒品海洛因之犯意，於九十三年十一月二十九日十四時許，駕
    車在臺中市區閒逛時，以將海洛因摻入香煙中點燃後吸取其煙之方式，施用海洛
    因一次。另基於施用第二級毒品甲基安非他命之概括犯意，自九十二年六月間某
    日起至九十三年十一月二十九日上午八、九時許，在臺中縣大里市○○○街二七
    巷三九號住宅停車庫內，以將安非他命置於玻璃管中點火產生煙霧以吸食之方式
    ，連續施用安非他命十餘次。嗣於九十三年十一月二十九日二十二時三十分許，
    甲○○適駕駛自小客車行經臺中市○○區○○路一段一三六之一號前時為警攔檢
    ，並於其所駕駛之車輛上扣得第二級毒品安非他命一包（含袋重一‧六公克），
    而查悉上情。
二、案經臺中市警察局第五分局報告臺灣臺中地方法院檢察署檢察官偵查起訴。
    理  由
一、右揭犯罪事實，業據被告甲○○分別於本院準備程序及簡式審判程序中供承明確
    ，復查：
（一）被告甲○○在被查獲後之九十三年十一月三十日臺中市第五分局北屯派出所採
      集之尿液，送請詮昕科技股份有限公司檢驗結果，係呈安非他命類、鴉片類、
      嗎啡代謝物均為陽性反應，復經以GC/MS方法為確認結果，仍呈安非他命、甲
      基安非他命、可待因、嗎啡陽性反應等情，有該公司濫用藥物尿液檢驗報告一
      份附卷可稽（見偵查卷第四三頁）。按：
  １、海洛因係嗎啡經化學合成之半人工合成品，藥性倍於嗎啡，其經吸食或施打進
      入人體，藉人體解毒系統之代謝作用而分解成藥（毒）性較低之嗎啡，故於吸
      食或施打海洛因之煙毒嫌犯尿液中，可檢驗出嗎啡煙毒反應。另一般吸食或施
      打煙毒（或麻醉藥品）者，經人體代謝作用後，於八小時之內約有百分之八十
      量於尿液中排出，二十四小時後，續有約剩餘量之百分之九十再排出，七十二
      小時後仍有殘餘微量排出，吸食或施打者個人體質不同，其排出時間亦會有差
      異，尤其成癮者（抗藥性強）其於吸食一百二十小時內所採之尿液，配合較具
      公信力之儀器（如氣相質譜儀）仍可能被檢測出，此曾經憲兵司令部八十年三
      月二十五日（八○）鑑驗字第○九九九號函釋在案。參以目前施用毒品者以施
      用毒品海洛因最為常見，施用嗎啡者已甚少見，被告甲○○復自承於九十三年
      十一月二十九日十四時許，駕車在臺中市區閒逛時，以將海洛因摻入香煙中點
      燃後吸取其煙之方式，施用海洛因一次等語，被告甲○○前開自白，即有所據
      ，信屬可採。
  ２、另按常人如未施用安非他命，其尿水中當無呈甲基安非他命陽性之反應，倘有
      施用者，約百分之七十於二十四小時內自尿中排出，約百分之九十於九十六小
      時自尿中排出，故推算施用時間距採尿時間最長可能不會超過四日，此經行政
      院衛生署藥物食品檢驗局八十一年二月八日（八一）藥檢壹字第００一一五六
      號函示甚明。是以被告甲○○自白於九十二年六月間某日起至九十三年十一月
      二十日上午八、九時許，在臺中縣大里市○○○街二七巷三九號住宅停車庫內
      ，以將安非他命置於玻璃管中點火產生煙霧以吸食之方式，連續施用安非他命
      十餘次等語，核與前開說明及尿液檢驗結果均相符合，被告之自白與事實相符
      ，亦堪信採。
（二）復以，被告甲○○於八十九年間因施用毒品案件，經本院分別以八十九年度毒
      聲字第一八五六號、八十九年度毒聲字第二九八六號裁定送觀察、勒戒後，認
      無繼續施用毒品之傾向，經臺灣臺中地方法院檢察署分別以八十九年度毒偵字
      第二一五三號、八十九年度毒偵字第三四八五號不起訴處分確定等情，有臺灣
      高等法院被告全國前案紀錄表、臺灣臺中地方法院檢察署刑案資料查註紀錄表
      各一份在卷可按。被告甲○○本次再施用第一級毒品海洛因及第二級毒品安非
      他命犯行，確係在前次施用毒品犯行經不起訴處分確定後五年內所再犯，至臻
      明確。
（三）綜上所述，本件事證明確，被告右開犯行，洵堪認定。
二、按海洛因、安非他命係毒品危害防制條例第二條第二項第一款、第二款所定之第
    一級毒品、第二級毒品，不得非法施用。是以：
（一）核被告甲○○於九十三年十一月二十九日十四時許，駕車在臺中市區閒逛時，
      以將海洛因摻入香煙中點燃後吸取其煙之方式，施用海洛因一次等語，係犯毒
      品危害防制條例第十條第一項之施用第一級毒品罪。另被告甲○○於九十二年
      六月間某日起至九十三年十一月二十九日上午八、九時許，在臺中縣大里市○
      ○○街二七巷三九號住宅停車庫內，以將安非他命置於玻璃管中點火產生煙霧
      以吸食之方式，連續施用安非他命十餘次之犯行，則均係犯同條第二項之施用
      第二級毒品罪。被告持有第一級毒品海洛因及第二級毒品安非他命後，進而施
      用，其持有之低度行為應為施用之高度行為所吸收，不另論以持有第一級毒品
      罪及持有第二級毒品罪。另被告甲○○施用第二級毒品安非他命十餘次之犯行
      ，於緊接之時間，以相同之方法為之，係觸犯構成要件相同之罪，顯係基於概
      括犯意為之，應依連續犯之規定論以一罪，並依法加重其刑。又被告甲○○所
      犯上開二罪，則犯意各別，行為互殊，罪名不同，應分論併罰。
（二）爰審酌被告甲○○於八十九年間因施用毒品案件，經本院分別以八十九年度毒
      聲字第一八五六號、八十九年度毒聲字第二九八六號裁定送觀察、勒戒後，認
      無繼續施用毒品之傾向，經臺灣臺中地方法院檢察署分別以八十九年度毒偵字
      第二一五三號、八十九年度毒偵字第三四八五號不起訴處分確定等情，竟仍不
      知戒惕，再度違犯本件毒品危害防制條例第十條第一項及第二項之罪，無視於
      毒品對於自身健康之戕害及國家對於杜絕毒品犯罪之禁令；其犯罪之動機、目
      的單純；又施用毒品係自戕行為，犯罪手段平和，亦未因此而危害他人，所生
      損害非大；再考之其於犯後坦承犯行，態度良好，並參諸施用毒品者均有相當
      程度之成癮性及心理依賴，其犯罪心態與一般刑事犯罪之本質並不相同，應側
      重以適當之醫學治療及心理矯治處遇為宜等一切情狀，分別量處如主文所示之
      刑，並定其應執行之刑，以示懲儆。
（三）至扣案之第二級毒品安非他命一包（含袋重一‧六公克），係毒品危害防制條
      例第二條第二項第二款所定之第二級毒品，屬違禁物，不問是否為被告甲○○
      所有，應依毒品危害防制條例第十八條第一項前段之規定，宣告沒收並銷燬之
      。
據上論斷，應依刑事訴訟法第二百七十三條之一第一項、第二百九十九條第一項前段
，毒品危害防制條例第十條第一項、第二項、第十八條第一項前段、第二十三條第二
項，刑法第十一條、第五十六條、第五十一條第五款，判決如主文。
本案經檢察官乙○○到庭執行職務
中    華    民    國      九十四      年      一      月      三十一    日
                            臺灣臺中地方法院刑事第十二庭
                                    法  官  劉  兆  菊
右正本證明與原本無異。
如不服本判決，應於送達後十日內向本院提出上訴狀（須附繕本），上訴於臺灣高等
法院臺中分院。
                                    書記官
中    華    民    國      九十四      年      一      月      三十一    日
附錄論罪科刑法條
毒品危害防制條例第十條
施用第一級毒品者，處六月以上五年以下有期徒刑。
施用第二級毒品者，處三年以下有期徒刑。
